臺灣桃園地方法院刑事判決
              110年度訴字第875號
公  訴  人  臺灣桃園地方檢察署檢察官
被      告  武兆  



選任辯護人  張全成律師(法扶律師)          
上列被告因違反毒品危害防制條例案件，經檢察官提起公訴（11
0年度偵字第9857號），本院判決如下：
    主  文
武兆犯販賣第三級毒品未遂罪，處有期徒刑壹年拾月。
扣案如附表所示之物均沒收。
    事  實
一、武兆明知4-甲基甲基卡西酮為毒品危害防制條例所規定之第
    三級毒品，不得販賣，竟基於販賣第三級毒品牟利之犯意，
    於民國110年2月21日凌晨0時3分許，以暱稱「秦祥」在通訊
    軟體WECHAT「全球24h營No.1」公開群組內，以附表編號2之
    手機發布「清心飲料店新開幕 現在奶茶原價50特價35。叫
    越多越特價」之文字，散布兜售毒品之訊息，適桃園市政府
    警察局平鎮分局龍岡派出所警員林宇盛執行網路巡邏勤務時
    察覺有異，遂喬裝為購毒者聯繫武兆，武兆遂以附表編號2
    手機使用通訊軟體WECHAT與之聯繫，約定以新臺幣3,000元
    購買摻有4-甲基甲基卡西酮之毒品咖啡包10包，並約定在桃
    園市○○區○○路0段000號前進行交易，武兆遂於110年2月21日
    上午9時8分許攜帶如附表編號1所示之毒咖啡包至上開約定
    地點，並搭上警員林宇盛駕駛之車輛，並將附表編號1中的1
    0包咖啡包交予警員林宇盛，旋因警員林宇盛當場表明警察
    身分遭查獲而未遂，並扣得如附表所示之物，始悉上情。
二、案經桃園市政府警察局平鎮分局報告臺灣桃園地方檢察署檢
    察官偵查起訴。
    理  由
一、按被告以外之人於審判外之言詞或書面陳述，除法律有規定
    者外，不得作為證據。惟被告以外之人於審判外之陳述，經
    當事人於審判程序同意作為證據，法院審酌該言詞陳述或書
    面陳述作成時之情況，認為適當者，亦得為證據。當事人、
    代理人或辯護人於法院調查證據時，知有第159 條第1 項不
    得為證據之情形，而未於言詞辯論終結前聲明異議者，視為
    有前項之同意，刑事訴訟法第159 條第1 項、第159 條之5
    分別定有明文。查卷附據以嚴格證明被告犯罪事實有無之屬
    傳聞證據之證據能力，當事人及辯護人於本院審判中均同意
    作為證據，本院審酌各該證據查無有何違反法定程序取得之
    情形，亦無顯有不可信與不得作為證據等情，因認為適當，
    故均有證據能力，另非供述證據部分，亦無證據可認係公務
    員基於違法之方式所取得或有偽造、變造之情事，復與本案
    之待證事實具有關聯性，同認有證據能力。
二、上開犯罪事實，業據被告武兆於警詢、偵查及本院審理時中
    均自白不諱（偵卷第27至34、77至80、119至122頁），並有
    警員職務報告、桃園市政府警察局平鎮分局被採尿人尿液暨
    毒品真實姓名年籍對照表、初步鑑驗報告單、被告與警員對
    話譯文表（偵卷第17、51至57頁）、對話紀錄翻拍照片、WE
    CHAT翻拍照片、現場照片（偵卷第61至64頁）附卷可佐，及
    如附表所示之物與鑑定報告扣案可憑，足認被告自白與事實
    相符，堪予採信。另參以販賣毒品之行為，通常無法探知販
    毒者賺取利潤多寡，是販賣毒品之利得，除販毒者坦承販入
    與賣出之價量俱臻明確外，委難察得實情，且取得毒品之價
    格及販賣數量均存有諸多變動因素，常因雙方關係深淺、交
    易是否頻繁、警方查緝是否嚴緊、取得管道有無順暢等，而
    異其結果。加以毒品戕害人民身心，危害甚深，毒品之施用
    及流通，法有重懲，尤其販賣毒品，刑甚嚴厲，如非有重利
    可圖，斷無鋌而走險之理。查上揭被告在通訊軟體使用並顯
    示上揭暱稱，顯係對特定或不特定多數人兜售毒品之訊息，
    此有上揭手機截圖附卷可證，被告並自承其因當時沒工作、
    身上沒錢故將該等毒咖啡包拿去轉現金等語（本院卷第92頁
    ），其具獲利意圖至為明確。綜上，本案事證明確，被告犯
    行洵堪認定，應予依法論科。
三、論罪科刑
　㈠按刑事偵查技術上所謂之「釣魚」，係指對於原已犯罪或具
    有犯罪故意之人，以設計引誘之方式，佯與之為對合行為，
    使其暴露犯罪事證，再加以逮捕或偵辦者而言；此項機會提
    供型之誘捕行為，純屬偵查犯罪技巧之範疇，因無故入人罪
    之教唆犯意，亦不具使人發生犯罪決意之行為，並未違反憲
    法對於基本人權之保障，且於公共利益之維護有其必要性（
    最高法院103 年度台上字第4008號判決意旨參照），故經警
    方以釣魚方式逮捕之販賣毒品者，因販毒者原本即具有販賣
    之犯意，僅因警員佯裝購買而彰顯其犯行，自無何陷害可言
    ，不能援引「陷害教唆」主張免責；然因購買者並無購買真
    意，事實上不能真正完成買賣，因此販賣者應論以販賣未遂
    罪。本案被告使用發有兜售毒品訊息之帳號與前來接洽的購
    毒者聯繫，可見被告原即有販賣含上揭毒品成分之毒咖啡包
    以牟利之故意，且已著手於販賣毒品犯罪行為之實行，惟因
    喬裝買家之員警事實上既無購買毒品之真意，實際上尚無可
    能完成本案毒品交易，故核被告所為，係犯毒品危害防制條
    例第4條第6項、第3項之販賣第三級毒品未遂罪。
　㈡被告販賣第三級毒品前之意圖販賣而持有第三級毒品之行為
    ，為其後販賣行為所吸收，不另論罪。
　㈢刑之加重、減輕事由：　
　⒈查被告雖已著手販賣毒品之行為，然因本案購毒者係員警所
    喬裝，故被告著手於犯罪行為之實行後，即遭逮捕、偵辦而
    不遂，屬未遂犯，業經說明如前，爰依刑法第25條第2 項之
    規定，按既遂犯之刑減輕之。
　⒉按犯毒品危害防制條例第4 條至第8 條之罪於偵查及歷次審
    判中均自白者，減輕其刑，該條例第17條第2 項定有明文。
    查被告於偵查、本院準備程序及審理時均自白犯罪，俱如前
    述，自應依毒品危害防制條例第17條第2 項規定減輕其刑。
　⒊被告於本案遭查扣之毒咖啡包數量及預計販賣所得之價金非
    少，又本案被告所犯販賣第三級毒品未遂罪，既已有上開減
    刑事由之適用，則減刑後之最低度刑依一般社會通念，尚難
    認有何情輕法重之情形，核無刑法第59條規定之適用，併此
    敘明。
　⒋被告前於106年間因公共危險案件，經臺灣新北地方法院以10
    7年度交簡字第3號判決判處有期徒刑3月確定，並於107年5
    月18日易科罰金執行完畢，此有臺灣高等法院被告前案紀錄
    表在卷可稽（本院卷第17頁），其於前開有期徒刑執行完畢
    後，5 年內故意再犯本件有期徒刑以上之罪，固為累犯，惟
    經本院審酌被告經判處徒刑之前案與本案所犯之罪罪質不同
    ，犯罪情節、動機、目的、手段均有異，尚難認其本件犯行
    有惡性重大或對刑罰反應力薄弱之情形，爰依司法院釋字第
    775 號解釋意旨裁量不加重其最低本刑，公訴意旨請求加重
    其刑，容有未洽。
　⒌被告所犯上開犯行，其刑有上開數種減輕事由，爰依法遞減
    之。
　㈣爰審酌被告無視於毒品對於健康之戕害及販賣毒品對於社會
    國家具有之潛在危害，惡性非輕，惟念及其犯後始終坦承犯
    行、就其所知詳為陳述，尚查無反覆、虛偽供述之情形，兼
    衡其前科素行、智識程度、家庭生活及經濟狀況，以及本件
    原欲販出之毒品數量、成分含量及收取之對價金額多寡、前
    述犯罪之動機、目的、手段、犯罪所造成之危害程度等一切
    情狀，從輕量處如主文所示之刑，以資警惕。
　㈤沒收部分：
　⒈附表編號1 所示毒咖啡包，經送驗檢結果，確含有該等編號
    所示之第三級毒品成分，確屬違禁物無訛，且該等毒咖啡包
    係被告本案販賣第三級毒品剩餘，均應依刑法第38條第1 項
    規定沒收之。至鑑驗所耗損之部分既已滅失，無庸再予宣告
    沒收，附此敘明。
　⒉另按犯第4 條至第9 條、第12條、第13條或第14條第1 項、
    第2 項之罪者，其供犯罪所用之物，不問屬於犯罪行為人與
    否，均沒收之，毒品危害防制條例第19條第1 項定有明文。
    查附表編號2 所示手機，為被告犯本件販賣毒品時與喬裝員
    警聯絡所用，應依該項規定宣告沒收。
據上論斷，應依刑事訴訟法第299 條第1 項前段，判決如主文。
本案經檢察官吳怡蒨提起公訴，檢察官陳玟君到庭執行職務。
中　　華　　民　　國　　111 　年　　1 　　月　　12　　日
                  刑事第十庭   審判長法　官   林大鈞
                                     法  官   徐漢堂
                                     法  官   洪瑋嬬   
以上正本證明與原本無異。
如不服本判決應於收受判決後20日內向本院提出上訴書狀，並應
敘述具體理由。其未敘述上訴理由者，應於上訴期間屆滿後20日
內向本院補提理由書(均須按他造當事人之人數附繕本)「切勿逕
送上級法院」。 
       　　　　　　　　　　　　　　　書記官　 劉慈萱　　
中　　華　　民　　國　　111 　年　　1 　　月　　12　　日
附錄論罪科刑法條
毒品危害防制條例第4條
製造、運輸、販賣第一級毒品者，處死刑或無期徒刑；處無期徒
刑者，得併科新臺幣3千萬元以下罰金。
製造、運輸、販賣第二級毒品者，處無期徒刑或10年以上有期徒
刑，得併科新臺幣1千5百萬元以下罰金。
製造、運輸、販賣第三級毒品者，處7年以上有期徒刑，得併科
新臺幣1千萬元以下罰金。
製造、運輸、販賣第四級毒品者，處5年以上12年以下有期徒刑
，得併科新臺幣5百萬元以下罰金。
製造、運輸、販賣專供製造或施用毒品之器具者，處1年以上7年
以下有期徒刑，得併科新臺幣1百50萬元以下罰金。
前五項之未遂犯罰之。


附表
編號 名稱及數量 備註 1 毒品咖啡包30包 毛重共85.7606公克，淨重42.2988公克（取0.9341公克鑑定用罄），檢出第三級毒品4-甲基甲基卡西酮（純度15.3％，純質淨重6.4717公克），見臺北榮民總醫院110年4月12日北榮毒鑑字第C0000000號毒品成分鑑定書、第C0000000-Q號毒品純度鑑定書（檢體編號：110FF-100號）（偵卷第129、131頁） 2 手機1支含SIM 卡1張（門號0000000000號）